臺灣高等法院刑事判決　　　　　　　　　　　　九十二年度上更(二)字第七一０號
　　上　訴　人
　　即　被　告　辛○○
　　選任辯護人　黃銘照律師
右上訴人因重利案件，不服台灣板橋地方法院，八十六年度訴字第一六三六號，中華
民國八十七年二月二十四日第一審判決（起訴案號：台灣板橋地方法院檢察署八十六
年偵字第二二八號）提起上訴，經判決後，由最高法院第二次發回更審，本院判決如
左：
    主  文
原判決撤銷。
辛○○乘他人急迫，貸以金錢，而取得與原本顯不相當之重利為常業，處有期徒刑壹
年貳月。
扣案繳交利息規則表壹張、客戶利息日報表肆張及客戶卡捌張均沒收。
    事  實
一、辛○○係臺北縣永和市○○路○段二０四號太平當鋪負責人，基於常業重利之概
    括犯意，以當鋪之名經營地下錢莊業務，放款對象主要以計程車司機為主，並雇
    請工讀生至大街小巷散發當鋪名片，藉以招攬急需用錢之不特定計程車司機或車
    主依名片所載電話與地址至上址當鋪借款，自民國（下同）八十四年三月間起乘
    如附表一所示之人急迫亟需用錢之際，貸與如附表一所示之金錢（按其借款及清
    償方式，係由借款人於借款時書立暫借條及切結書《暫借條記載借款人須將汽車
    質押予當鋪，未付清所欠之本息前該車輛權益歸由當鋪所有，切結書則載明借款
    人若未能如期償還，逾一期則加附違約金二百元，逾二期未能償還時即以該日為
    本票到期日，當鋪得處分該物或聲請法院強制執行外，並應給付百分之十遲延利
    息直到清償為止》。惟辛○○並未依當鋪業管理規則之規定實際收取典當之物品
    ，僅質押行車執照或
    作為擔保。其借款清償方式，如以借款新臺幣三萬元，分十五期償還，每二天為
    一期，每期收取本息二千二百元，或於最後一期退回三百元，或未退還，又借款
    一萬元，分三期償還，每十天為一期，每期收取本息依次為四千四百元、三千三
    百元及三千二百元，或以先預扣利息五百元之方式，分三期償還，每十天為一期
    ，每期收取本息依次為四千四百元、三千三百元及三千二百元），收取平均月息
    分別高達百分之三三點一八、百分之一七點六六、百分之一五點五五、百分之一
    五點六六、百分之一四點五、百分之一五點三以上之利息（借款金額、還款方式
    、利息《含每期月利、平均月利》均詳如附表一所示），藉以取得與原本顯不相
    當之重利，且恃此營生，賴以為常業。辛○○自八十四年三月間起至八十五年十
    二月十八日止，以此方式賺取利息約一百多萬元。迄八十五年十二月十八日下午
    四時許，為警查獲，並扣得客戶利息日報表四張、繳交利息規則表一張、客戶卡
    八張及本票、切結書、暫借條二十份。
二、案經台北市政府警察局刑事警察大隊移送臺灣板橋地方法院檢察署檢察官偵查起
    訴。
    理  由
一、訊據上訴人即被告辛○○否認有何重利之犯行，辯稱：伊係依當鋪業管理規則合
    法經營典當業務，利息係依公會所定月息九分計收，借款原先確有將車輛等物典
    押在當鋪內，後因熟悉後，為方便借款人之營生，遂同意不押在當鋪內云云，並
    提出台灣省當鋪商業同業公會聯合會八十六年八月二十五日台省當聯祥字第八一
    號函檢附台灣省政府（）府建三字第四二五０六號函略稱：民營當鋪利率維持
    九分棧租保險四厘五合計九分四厘五等語為證。
二、經查：
(一)如附表一所示之借款及借款分期償還等情，業經被告自承無訛，並經証人即借款
    人莊炳南、己○○、丑○○、蘇賢永、李民陽、寅○○、戊○○、癸○○、丙○○、壬○○、吳明塗等人於警訊及証人黃榮標、劉家斌、陳伊岳、乙○○、楊金
    銓、庚○○、子○○、蔡秀翹（已改名為蔡宏志）、朱和周、康丕梧等人分別於
    警訊、偵查及原審調查中供述綦詳，是依被告及借款人莊炳南等人之供詞，如借
    款為三萬元，每二天一期，每期償還二千二百元，分十五期償還之方式計算，其
    每期之月利分別為第一期百分之十，第二期百分之十．七一，第三期百分之十一
    ．五四，第四期百分之十二．五，第五期百分之十三．六四，第六期百分之十五
    ，第七期百分之十六．六七，第八期百分之十八．七五，第九期百分之二一．四
    三，第十期百分之二五，第十一期百分之三十，第十二期百分之三七．五，第十
    三期百分之五十，第十四期百分之七五，第十五期百分之一百五十，平均月利高
    達百分之三三．一八（借款為一萬五千元，每二天一期，每期償還一千一百元，
    分十五期償還及借款為四萬五千元，每二天一期，每期償還三千三百元其每期利
    率及平均月利率相同），如借款為一萬元，預扣五百元，每十天一期分三期償還
    ，每期依次償還四千四百元、三千三百元及三千二百元之方式計算，其每期之月
    利為第一期百分之十二．六三，第二期百分之十六．三六，第三期百分之二四，
    平均月利百分之一七．六六，如借款為二萬元，每十天一期，分三期償還，一、
    二期償還七千七百元，第三期償還六千四百元之方式計算，其每期之月利為第一
    期百分之十五，第二期百之十六．一五，第三期百分之二十，平均月利百分之十
    五．五五，如借款一萬元，每十天一期，分三期償還，第一期償還四千四百元，
    第二期償還三千三百元，第三期償還三千二百元之方式計算，其每期之月利為第
    一期百分之十二，第二期百分之十五，第三期百分之二十，平均月利百分之十五
    ．六六，如借款為一萬五千元，每十天一期，分三期償還，第一期償還五千六百
    元，第二、三期償還五千三百五十元之方式計算，其每期之月利為第一期百分之
    十二，第二期百分之十．五，第三期百分之二一，平均月利百分之十四點五，如
    借款為六萬元，每十天一期，分三期償還，第一、二期償還二萬二千元，第三期
    償還二萬一千四百之方式計算，其每期之月利為第一期百分之十，第二期百分之
    十五，第三期百分之二一，平均月利百分之十五．三，足見被告所收取之利息，
    其月利超過台灣省當鋪商業同業公會聯合會所稱民營當鋪利率維持九分棧租保險
    四厘五合計九分四厘五甚多，且係與原本顯不相當之重利，被告所辯只有九分利
    云云，無非空言，不足採信。再佐以如附表一所示之借款人願依被告所定之借款
    條件向被告借款，若非因急需用錢，豈甘受此重利剝削之理，是如附表一所示之
    借款人於借款時確係處於急迫之狀態下始出此下策，亦屬明確
(二)又所謂典當，應即民法物權編所定之動產質權，依民法第八百八十四條規定，稱
    動產質權者，謂因擔保債權，占有由債務人或第三人移交之動產，得就其賣得價
    金，受清償之謂。故依上揭規定，被告所經營典當業務，自應占有借款人即債務
    人所移交之動產，始符典當之本旨，此由當鋪業管理規則第五條、第二十二條規
    定亦可窺見其略。台北縣當舖商業同業公會八五、十、十八通報亦明指當舖業法
    未定案前，不宜標示「原車可用」可徵不留車之借貸非典當業之合法業務（見本
    院更一卷第三八頁）然被告放款予於附表一所載之借款人，除蔡秀翹、寅○○外
    ，餘未收當質物，此為被告及証人所自承，則被告及証人所言：係因熟客始未實
    際收當云云縱屬實在，但借款人既未實際移交動產予被告，自不符動產質權之設
    定，已難謂有何典當之實。雖依當鋪業管理規則第十八條第一項規定，當鋪業除
    收取月息並得酌收棧租費及保險費用，為被告與借款人既未真正收受質押物（汽
    車）焉有理由收取棧租四厘五分，被告所收利息有部分在九分四厘五，既非典當
    實屬地下錢莊手法，焉可依當舖業為由主張阻卻違法，另汽、機車駕駛執照、行
    車執照，依同規則第二十一條第七款規定，當鋪業不得收當。惟被告非但令借款
    人書立切結書及本票，且於切結書載明借款人若未能如期償還，逾一期則加附違
    約金二百元，逾二期未能償還時即以該日為本票到期日，當鋪得處分該物或聲請
    法院強制執行外，並應給付百分之十遲延利息直到清償為止，復且質押行車執照
    ，足見被告所為在在違反當鋪業管理規則，益証被告長期以來均以當鋪為掩護而
    實際從事重利放款業務，且恃之為生，情極明灼。是以證人楊金銓、陳伊岳於原
    審時改稱：渠所有之汽車、機車均有押在當舖云云（原審卷第一六四頁背面、第
    一九八頁），證人戊○○、丙○○、壬○○於本院審理時固改稱：借錢時有將車
    子押在被告那云云，證人寅○○、庚○○、乙○○於本院審理時固改稱：第一次
    借錢時有將車子押在被告那云云，非但前後不一其詞，且與前開證據不符，顯係
    迴護被告之詞，自不足採為被告有利之證據。至被告借款予蔡秀翹、寅○○雖有
    收當蔡秀翹之機車及寅○○之營業小客車，惟其所收受之平均月息分別高達百分
    之十四點五及百分之三三點一八，遠超過當鋪業管理規則第十八條第一項規定，
    當鋪業除收取月息並得酌收棧租費及保險費用（即利息合計九分四厘五），自不
    得僅以被告借款予蔡秀翹、寅○○並收當質物，即遽採為被告有利之認定。
(三)借款人莊炳南於警訊時供稱：「我是來向辛○○難子辦理借款，並借得新台幣一
    萬五千元，而利息則二天還利息新台幣一千一百元，共十五期，最後一期則繳交
    新台幣八百五十元共繳交新台幣一萬六千三百五十元．．．」等語（見偵字第二
    二八號卷第十九頁背面、第二十頁正面），借款人乙○○於警訊時供稱：「我大
    概於八十五年初向太平當鋪借一萬五千元整，每二天一期還一千一百元共十五期
    連本金償還一萬六千三百元」等語（見同上卷第八八頁背面），借款人子○○於
    警訊時供稱：「我利用計程車借款，借得新台幣四萬五千元，而繳交利息兩天為
    一期共十五期每期繳交新台幣三千三百元，最後一期則繳交新台幣二千九百元．
    ．．」等語（見同卷第一０七頁正面），借款人朱和周於警訊時供稱：「我借款
    新台幣三萬元息息依個月是二千七百元，每兩天連本金利息還二千二百元，最後
    一次是一千九百元，繳清共是三萬二千七百元」等語（見同上卷第一四八頁正面
    ），借款人康丕梧於警訊時供稱：「我借一萬五千元，利息一個月是一千三百五
    十元，每兩天還一次錢，每次一千一百元，最後一次是九百五十元，繳清共繳一
    萬六千三百五十元」等語（見同上卷第一五一頁正面），固均供稱最後一期有少
    收利息之情事，惟此乃被告事後優待借款人之行為，與被告犯行之成立與否無涉
    ，自無由以被告事後減收利息之行為，遽而推論被告無常業重利之犯行。
(四)至中央銀行業務局八十六年四月十一日（）台央業字第０二００四四五號函就
    被告及証人所述借款償還情形，即以三萬元計，分十五期償還，每二天為一期，
    每期收取本息二千二百元計算其月利為百分之二九點六七，中華民國銀行商業同
    業公會全國聯合會八十六年六月十三日全授字０一八九號函就被告及証人所述借
    款償還情形，即以三萬元計，分十五期償還，每二天為一期，每期收取本息二千
    二百元計算其月利為百分之十八點二五，中華民國銀行商業同業公會全國聯合會
    八十六年十月十四日全授字一四七一號函就被告及証人所述借款償還情形，即以
    三萬元計，分十五期償還，每二天為一期，每期收取本息二千二百元，最後一期
    退回三百元，其月利率為百分之十六點八八，另就借款以一萬元計，分三期償還
    ，每十天為一期，每期收取本息依次為四千四百元、三千三百元及三千二百元，
    其月利率高達百分之十四點一等情，惟其計算或係以複利計算，或係採每期固定
    金額攤還（本息攤還），或係採每期攤還固定本金（利息另計），或係依據財務
    公式計算，或係將被告事後減收利息之行為列入計算，與單純之本金乘以利率等
    於利息之計算方式不同，自不得據為認定事實之基礎，附此敘明。
(五)按一般重利罪，固須乘他人急迫或輕率對特定人貸與原本取得顯不相當之利息始
    能成立，但明知社會上有因急迫舉債濟急或有輕率無經驗而舉債情形者，預先訂
    定苛刻之條件，一俟有人向之借款，即得博取重利，並以之為常業，雖非對特定
    之人乘其急迫而為之，仍應成立刑法第三百四十五條之常業重利罪（最高法院八
    十二年度台上字第五六０九號判決參酌）。本件被告既預定平均月息分別高達百
    分之三三點一八、百分之一七點六六、百分之一五點五五、百分之一五點六六、
    百分之一四點五、百分之一五點三之利率為借款條件，一俟有人向之借款，即得
    博取此重利，且恃之為生，是依上說明，自成立常業重利。此外復有被告自承其
    所有客戶利息日報表四張、繳交利息規則表一張、客戶卡八張及本票、切結書、
    暫借條二十份扣案足資佐証。
(六)綜上所述，本件事證明確，被告常業重利之犯行堪以認定。
三、按被告明知社會上有因急迫而舉債濟急之情形，乃預定月息高達百分之十六．五
    九或百分之十四．一之苛刻條件，一俟他人告貸即博取重利並以之為常業，核其
    所為，係犯刑法第三百四十五條之常業重利罪。
四、原審因予論罪科刑，固非無見。惟查：（一）原審就被告預定之月息利率未詳予
    認定，已有未洽。（二）被告借款予甲○○、林政寬、郭永福、丁○○其所收取
    之利息並未超過台灣省當鋪商業同業公會聯合會八十六年八月二十五日台省當聯
    祥字第八一號函檢附台灣省政府（）府建三字第四二五０六號函所稱：民營當
    鋪利率維持九分棧租保險四厘五合計九分四厘五等語，自無由成立常業重利之犯
    行（理由詳如後述），乃原審竟認定此部份亦涉犯常業重利犯行，亦有違誤。被
    告上訴意旨，否認犯罪，雖無足取，但查原判決既有上開可議，自應予以撤銷改
    判。爰審酌被告犯罪之動機、目的、手段、品性、生活狀況、智識程度、所生危
    害及犯罪後態度等一切情狀，量處如主文第二項所示之刑，以示警懲。扣案繳交
    利息規則表一張、客戶利息日報表四張及客戶卡八張，為被告所有供犯罪所用之
    物，依法宣告沒收。另扣案本票、切結書、暫借條二十份，雖屬被告因犯罪所得
    之物，但係被害人供貸款擔保，仍得依法請求返還，其所有權並不屬於被告，另
    偵查卷內太平當鋪營利事業登記影本，係被告合法申請，且非供本件犯罪所用之
    物，自均不得宣告沒收。
五、公訴意旨另以：被告辛○○係臺北縣永和市○○路○段二０四號太平當鋪負責人
    ，基於常業重利之概括犯意，以當鋪之名經營地下錢莊業務，放款對象主要以計
    程車司機為主，並雇請工讀生至大街小巷散發當鋪名片，藉以招攬急需用錢之不
    特定計程車司機或車主依名片所載電話與地址至上址當鋪借款，自八十四年三月
    間起乘如附表二所示之人急迫亟需用錢之際，貸與如附表二所示之金錢（按其借
    款及清償方式，係由借款人於借款時書立暫借條及切結書《暫借條記載借款人須
    將汽車質押予當鋪，未付清所欠之本息前該車輛權益歸由當鋪所有，切結書則載
    明借款人若未能如期償還，逾一期則加附違約金二百元，逾二期未能償還時即以
    該日為本票到期日，當鋪得處分該物或聲請法院強制執行外，並應給付百分之十
    遲延利息直到清償為止》。惟辛○○並未依當鋪業管理規則之規定實際收取典當
    之物品，僅質押行車執照或
    之本票作為擔保。其借款清償方式，如以借款新臺幣三萬元，分十五期償還，每
    二天為一期，每期收取本息二千二百元，或於最後一期退回三百元，或未退還，
    又借款一萬元，分三期償還，每十天為一期，每期收取本息依次為四千四百元、
    三千三百元及三千二百元，或以先預扣利息五百元之方式，分三期償還，每十天
    為一期，每期收取本息依次為四千四百元、三千三百元及三千二百元）收取月利
    率高達百分之二九點六七之利息（借款金額、還款方式、利息均詳如附表二所示
    ），藉以取得與原本顯不相當之重利，且恃此營生，賴以為常業。辛○○自八十
    四年三月間起至八十五年十二月十八日止，以此方式賺取利息約一百多萬元。迄
    八十五年十二月十八日下午四時許，為警查獲，並扣得客戶利息日報表四張、繳
    交利息規則表一張、客戶卡八張及本票、切結書、暫借條二十份，因認被告此部
    份亦涉有刑法第三百四十五條之常業重利罪云云。公訴人認定被告涉有上開罪嫌
    ，無非係以證人即借款人甲○○、丁○○、林政寬、郭永福之證詞、被告之自白
    ，以及扣案之客戶利息日報表四張、繳交利息規則表一張、客戶卡八張及本票、
    切結書、暫借條二十份，為其主要論據。惟按犯罪事實，應依證據認定之，無證
    據不得推定其犯罪事實。又不能證明被告犯罪者，應諭知無罪之判決，刑事訴訟
    法第一百五十四條、第三百零一條第一項分別定有明文。再認定不利於被告之事
    實，須依積極證據，苟積極證據不足為不利於被告事實之認定時，即應為有利於
    被告之認定，更不必有何有利之證據，最高法院三十年上字第八一六號著有判例
    。訊據被告堅決否認涉有右揭犯行，辯稱：伊係依當鋪業管理規則合法經營典當
    業務，利息係依公會所定月息九分計收，借款原先確有將車輛等物典押在當鋪內
    ，後因熟悉後，為方便借款人之營生，遂同意不押在當鋪內云云，並提出台灣省
    當鋪商業同業公會聯合會八十六年八月二十五日台省當聯祥字第八一號函檢附台
    灣省政府（）府建三字第四二五０六號函略稱：民營當鋪利率維持九分棧租保
    險四厘五合計九分四厘五為證等語。經查：證人甲○○於警訊時供稱：「（你向
    太平當鋪借款利息如何計算？如何攤還）是借款新台幣一萬元，利息一個月新台
    幣九百元，我是一個月攤還本金及利息」等語（見偵字第二二八號卷第八三頁正
    面），證人丁○○於警訊時雖供稱：「．．．是於八十六年八月六日向太平當舖
    借錢一萬元，．．．，連本金還一萬零九百元．．．」等語（見同上卷第八五頁
    背面），證人林政寬於警訊時供稱：「（你向該當鋪借款如何及攤還？）我借一
    萬元，利息是每十天一期，每期利息三百元，一個月到期要全額攤還本金及利息
    ．．．。」等語（見同上卷第一四一頁正面），證人郭永福於警訊時供稱：「．
    ．．借得新台幣一萬元，利息計算是每十天一期，每期繳交三百元，三期（一個
    月）屆滿連本金計息共一萬九百元」等語（見同上卷第一四四頁正面），是依證
    人前開證詞計算其月息為百分之九，尚未超過台灣省當鋪商業同業公會聯合會八
    十六年八月二十五日台省當聯祥字第八一號函檢附台灣省政府（）府建三字第
    四二五０六號函略稱：民營當鋪利率維持九分棧租保險四厘五合計九分四厘五，
    是以被告前開所辯，即非不足採。此外，復查無其他積極證據足資認定被告涉有
    常業重利之犯行，自屬不能證明此部分犯罪，惟因公訴人指此與前開論罪科刑部
    分有常業犯之實質上一罪關係，爰不另為無罪之諭知。
據上論斷，應依刑事訴訟法第三百六十九條第一項前段、第三百六十四條、第二百九
十九條第一項前段，刑法第三百四十五條、第三十八條第一項第二款，罰金罰鍰提高
標準條例第一條前段，判決如主文。
本案經檢察官吳國南到庭執行職務。
中　　　華　　　民　　　國　　九十三　　年　　　一　　　月　　 十六 　　日
　　　　　　　　　　　　　　臺灣高等法院刑事第六庭
                                審判長法  官  陳  春  秋
                                      法  官  高  明  哲
                                      法  官  洪  英  花
右正本證明與原本無異。
如不服本判決，應於收受送達後十日內向本院提出上訴書狀，其未敘述上訴之理由者
並得於提起上訴後十日內向本院補提理由書（均須按他造當事人之人數附繕本）。
                                      書記官  陳  威  霖
中　　　華　　　民　　　國　　九十三　　年　　　一　　　月　　 十六 　　日
附錄：本案論罪科刑法條全文
刑法第三百四十五條：
以犯前條之罪為常業者，處五年以下有期徒刑，得併科三千元以下罰金。
附表一：
  ┌───┬─────┬────────┬─────┬─────────┐
  │借款人│ 借款金額 │ 還  款  方  式 │ 利    率 │  備         註   │
  │      │（新台幣）│                │（含每期月│                  │
  │      │          │                │利及平均月│                  │
  │      │          │                │利）      │                  │
  ├───┼─────┼────────┼─────┼─────────┤
  │黃榮標│三萬元    │每兩天一期，每期│第一期百分│見偵字第二二八號卷│
  │      │          │還二千二百元，分│之十，第二│第十五頁背面      │
  │      │          │十五期償還。    │期百分之十│                  │
  │      │          │                │．七一，第│                  │
  │      │          │                │三期百分之│                  │
  │      │          │                │十一．五四│                  │
  │      │          │                │，第四期百│                  │
  │      │          │                │分之十二．│                  │
  │      │          │                │五，第五期│                  │
  │      │          │                │百分之十三│                  │
  │      │          │                │．六四，第│                  │
  │      │          │                │六期百分之│                  │
  │      │          │                │十五，第七│                  │
  │      │          │                │期百分之十│                  │
  │      │          │                │六．六七，│                  │
  │      │          │                │第八期百分│                  │
  │      │          │                │之十八．七│                  │
  │      │          │                │五，第九期│                  │
  │      │          │                │百分之二一│                  │
  │      │          │                │．四三，第│                  │
  │      │          │                │十期百分之│                  │
  │      │          │                │二五，第十│                  │
  │      │          │                │一期百分之│                  │
  │      │          │                │三十，第十│                  │
  │      │          │                │二期百分之│                  │
  │      │          │                │三七．五，│                  │
  │      │          │                │第十三期百│                  │
  │      │          │                │分之五十，│                  │
  │      │          │                │第十四期百│                  │
  │      │          │                │分之七五，│                  │
  │      │          │                │第十五期百│                  │
  │      │          │                │分之一百五│                  │
  │      │          │                │十，平均月│                  │
  │      │          │                │利百分之三│                  │
  │      │          │                │三．一八。│                  │
  │      │          │                │          │                  │
　├───┼─────┼────────┼─────┼─────────┤
  │劉家斌│三萬元    │每兩天一期，每期│同右      │見偵字第二二八號卷│
  │      │          │還二千二百元，分│          │第十七頁背面      │
  │      │          │十五期償還。    │          │                  │
  │      │          │                │          │                  │
　├───┼─────┼────────┼─────┼─────────┤
  │莊炳南│一萬五千元│每兩天一期，每期│同右      │最後一期本金利息繳│
  │      │          │還一千一百元，分│          │交八百五十元，見偵│
  │      │          │十五期償還。    │          │字第二二八號卷第十│
  │      │          │                │          │九頁背面、第二十頁│
  │      │          │                │          │正面              │
　├───┼─────┼────────┼─────┼─────────┤
  │己○○│一萬五千元│每兩天一期，每期│同右      │見偵字第二二八號卷│
  │      │          │還一千一百元，分│          │第二一頁背面      │
  │      │          │十五期償還。    │          │                  │
　├───┼─────┼────────┼─────┼─────────┤
  │乙○○│一萬五千元│每兩天一期，每期│同右      │見偵字第二二八號卷│
  │      │          │還一千一百元，分│          │第八八頁背面（利息│
  │      │          │十五期償還。    │          │總額為一千三百五十│
  │      │          │                │          │元）              │
　├───┼─────┼────────┼─────┼─────────┤
  │蘇賢永│一萬五千元│每兩天一期，每期│同右      │見偵字第二二八號卷│
  │      │          │還一千一百元，分│          │第九一頁背面      │
  │      │          │十五期償還。    │          │                  │
　├───┼─────┼────────┼─────┼─────────┤
  │楊金銓│一萬五千元│每兩天一期，每期│同右      │見偵字第二二八號卷│
  │      │          │還一千一百元，分│          │第九四頁背面      │
  │      │          │十五期償還。    │          │                  │
　├───┼─────┼────────┼─────┼─────────┤
  │庚○○│三萬元    │每兩天一期，每期│同右      │見偵字第二二八號卷│
  │      │          │還二千二百元，分│          │第九八頁背面      │
  │      │          │十五期償還。    │          │                  │
　├───┼─────┼────────┼─────┼─────────┤
  │子○○│四萬五千元│每兩天一期，每期│同右      │見偵字第二二八號卷│
  │      │          │還三千三百元，分│          │第一０七頁正面（最│
  │      │          │十五期償還。    │          │後一期繳交二千九百│
  │      │          │                │          │元。）            │
  │      │          │                │          │                  │
　├───┼─────┼────────┼─────┼─────────┤
  │寅○○│一萬五千元│每兩天一期，每期│同右      │見偵字第二二八號卷│
  │      │          │還一千一百元，分│          │第一一０頁背面、第│
  │      │          │十五期償還。    │          │一一一頁正面      │
　├───┼─────┼────────┼─────┼─────────┤
  │戊○○│一萬五千元│每兩天一期，每期│同右      │見偵字第二二八號卷│
  │      │          │還一千一百元，分│          │第一一四頁背面　　│
  │      │          │十五期償還。    │          │　　　　　　　　  │
　├───┼─────┼────────┼─────┼─────────┤
  │朱和周│三萬元    │每兩天一期，每期│同右      │見偵字第二二八號卷│
  │      │          │還二千二百元，分│          │第一四八頁正面（最│
  │      │          │十五期償還。    │          │後一期繳交一千九百│
  │      │          │                │          │元。）            │
　├───┼─────┼────────┼─────┼─────────┤
  │康丕梧│一萬五千元│每兩天一期，每期│同右      │見偵字第二二八號卷│
  │      │          │還一千一百元，分│          │第一五一頁正面（為│
  │      │          │十五期償還。    │          │後一次繳交九百五十│
  │      │          │                │          │元。）            │
　├───┼─────┼────────┼─────┼─────────┤
  │癸○○│三萬元    │每兩天一期，每期│同右      │見偵字第二二八號卷│
  │      │          │還二千二百元，分│          │第一五四頁正面    │
  │      │          │十五期償還。    │          │                  │
　├───┼─────┼────────┼─────┼─────────┤
  │丙○○│一萬五千元│每兩天一期，每期│同右      │見偵字第二二八號卷│
  │      │          │還一千一百元，分│          │第一五五頁背面、第│
  │      │          │十五期償還。    │          │一五六頁正面      │
　├───┼─────┼────────┼─────┼─────────┤
  │吳明塗│一萬五千元│每兩天一期，每期│同右      │見偵字第二二八號卷│
  │      │          │還一千一百元，分│          │第一五九頁背面、第│
  │      │          │十五期償還。    │          │一六０頁正面      │
　├───┼─────┼────────┼─────┼─────────┤
  │陳伊岳│九千五百元│每十天一期，分三│第一期百分│見偵字第二二八號卷│
  │      │          │期償還，第一期償│之十二．六│第二三頁背面      │
  │      │          │還四千四百元，第│三，第二期│                  │
  │      │          │二期償還三千三百│百分之十六│                  │
  │      │          │元，第三期償還三│．三六，第│                  │
  │      │          │千二百元。      │三期百分之│                  │
  │      │          │                │二四，平均│                  │
  │      │          │                │月利百分之│                  │
  │      │          │                │一七．六六│                  │
  │      │          │                │。        │                  │
　├───┼─────┼────────┼─────┼─────────┤
  │丑○○│二萬元    │每十天一期，分三│第一期百分│見偵字第二二八號卷│
  │      │          │期償還，一、二期│之十五，第│第七九頁背面      │
  │      │          │償還七千七百元，│二期百之十│                  │
  │      │          │第三期償還六千四│六．一五，│                  │
  │      │          │百元。          │第三期百分│                  │
  │      │          │                │之二十，平│                  │
  │      │          │                │均月利百分│                  │
  │      │          │                │之十五．五│                  │
  │      │          │                │五。      │                  │
　├───┼─────┼────────┼─────┼─────────┤
  │李民陽│一萬元    │每十天一期，分三│第一期百分│見偵字第二二八號卷│
  │      │          │期償還，第一期償│之十二，第│第一０二頁背面、第│
  │      │          │還四千四百元，第│二期百分之│一０三頁正面      │
  │      │          │二期償還三千三百│十五，第三│                  │
  │      │          │元，第三期償還三│期百分之二│                  │
  │      │          │千二百元。      │十，平均月│                  │
  │      │          │                │利百分之十│                  │
  │      │          │                │五．六六。│                  │
  │      │          │                │          │                  │
　├───┼─────┼────────┼─────┼─────────┤
  │蔡秀翹│一萬五千元│每十天一期，分三│第一期百分│見偵字第二二八號卷│
  │（已改│          │期償還，第一期償│之十二，第│第一一七頁背面、第│
  │名為蔡│          │還五千六百元，第│二期百分之│一一八頁正面      │
  │宏志）│          │二、三期償還五千│十．五，第│                  │
  │      │          │三百五十元。    │三期百分之│                  │
  │      │          │                │二一，平均│                  │
  │      │          │                │月利百分之│                  │
  │      │          │                │十四點五。│                  │
  │      │          │                │          │                  │
　├───┼─────┼────────┼─────┼─────────┤
  │壬○○│六萬元　　│每十天一期，分三│第一期百分│見偵字第二二八號卷│
  │　　　│          │期償還，第一、二│之十，第二│第一五九頁正面    │
  │　　　│          │期償還二萬二千元│期百分之十│                  │
  │　　　│          │，第三期償還二萬│五，第三期│                  │
  │      │          │一千四百。      │百分之二一│                  │
  │      │          │                │，平均月利│                  │
  │      │          │                │百分之十五│                  │
  │      │          │                │．三。    │                  │
　└───┴─────┴────────┴─────┴─────────┘
附表二：
  ┌───┬─────┬────────┬─────┬─────────┐
  │被害人│ 借款金額 │ 還  款  方  式 │ 利    率 │  備         註   │
  │      │（新台幣）│ 及  利  息     │ （月息） │                  │
  ├───┼─────┼────────┼─────┼─────────┤
  │甲○○│一萬元    │利息九百元，一個│百分之九  │見偵字第二二八號卷│
  │      │          │月攤還本金及利息│　　　    │第八三頁背面      │
  │      │          │。              │          │                  │
  ├───┼─────┼────────┼─────┼─────────┤
  │林政寬│一萬元    │每十天一期，每期│百分之九　│見偵字第二二八號卷│
  │      │          │利息三百元，一個│　　　    │第一四一頁背面    │
  │      │          │月攤還本金及利息│          │                  │
  │      │          │。              │          │                  │
　├───┼─────┼────────┼─────┼─────────┤
  │郭永福│一萬元    │每十天一期，每期│百分之九　│見偵字第二二八號卷│
  │      │          │利息三百元，一個│　　　    │第一四四頁背面    │
  │      │          │月攤還本金及利息│          │                  │
  │      │          │。              │          │                  │
　├───┼─────┼────────┼─────┼─────────┤
  │丁○○│一萬元    │每兩天一期，每期│百分之九  │見偵字第二二八號卷│
  │      │          │還一千一百元，分│          │ 第八五頁背面     │
  │      │          │十五期償還。    │          │                  │
　└───┴─────┴────────┴─────┴─────────┘
